臺灣彰化地方法院刑事判決　　　　　　　　　　　　　九十三年度訴字第六九號
　　公　訴　人　臺灣彰化地方法院檢察署檢察官
　　被　　　告　甲○○
右列被告因搶奪等案件，經檢察官提起公訴（九十三年度偵字第二一八五號），本院
判決如左：
        主  文
甲○○共同意圖為自己不法之所有，而搶奪他人之動產，處有期徒刑玖月；又連續行
使偽造私文書，處有期徒刑伍月；應執行有期徒刑壹年壹月。
扣案之國豐通信行民國九十三年一月二十日、同年二月十九日讓渡來源切結書貳紙上
偽造之「李世明」署押貳枚（含指印貳枚）均沒收。
        事  實
一、甲○○與乙○○（業經本院另案審結）因外出遊玩後身上缺錢花用，竟共同基於
    意圖為自己不法所有之犯意聯絡與行為分擔，於民國九十三年一月八日十三時三
    十分許，由甲○○騎乘車牌號碼不詳之重型機車附載乙○○，駛至彰化縣彰化市
    ○○街與光復路口時，見丙○○沿光復路右轉長興街行走，甲○○即騎乘上開機
    車由後方靠近丙○○，再由乙○○趁丙○○不備之際，徒手搶奪丙○○掛在手肘
    上之土黃色手提包一只（內有現金新台幣【下同】六千元、美金二百五十元、三
    星牌手機一支【序號：00000000000000】、駕駛執照、身分證、
    提款卡三張、信用卡二張等物），得手後沿長興街往彰化市○○路方向逃逸，搶
    奪所得之現金與手機變賣後（詳後述）之款項均朋分花用，其餘物品則丟棄於彰
    化縣和美鎮○○路旁之排水溝。甲○○復另行起意，並基於行使偽造私文書之概
    括犯意，先於九十三年一月二十日十七時許（起訴書誤載為九十三年一月二十七
    日），將前揭搶奪而得之手機攜往彰化縣和美鎮○○路○段三二七號「國豐通信
    行」出售，並在讓渡來源切結書立約人欄上簽署「李世明」名義，偽造「李世明
    」之署押一枚（含指印一枚），進而持之交付予國豐通信行負責人陳弘明以行使
    ，得款一千四百元（陳弘明買受該手機未幾，即出售予許連為），足生損害於名
    為「李世明」者之權益；復於同年二月十九日某時，再至國豐通信行，出售摩托
    羅拉廠牌型號三六八八Ｘ手機一支（序號：000000000000000，
    卷內無相關資料，無法查明來源），並在讓渡來源切結書立約人欄上再度簽署「
    李世明」名義，偽造「李世明」之署押一枚（含指印一枚），進而持之交付予國
    豐通信行負責人陳弘明以行使，得款八百元，足生損害於名為「李世明」者之權
    益。嗣因丙○○報警處理，警方依其上開手機序號查知曾出售予國豐通信行後，
    取得陳弘明提供之前揭讓渡來源切結書再送請內政部警政署刑事警察局鑑定，經
    鑑驗出甲○○之指紋後，始查獲上情。
二、案經彰化縣警察局彰化分局報請台灣彰化地方法院檢察署檢察官偵查起訴。
        理  由
一、右揭搶奪及行使偽造私文書之事實，業據被告甲○○於本院審理時坦承不諱，搶
    奪部分，核與被害人丙○○於警訊時之指述情節相符，復與證人即同案共犯乙○○於本院審理中證述之行搶過程一致，而乙○○因與被告共犯搶奪案件，經本院
    另案審理後，於九十三年八月二十三日，以九十三年度訴字第九二六號判處徒刑
    在案，亦經本院調閱上開卷宗查核無誤；此外，被告確曾於九十三年一月二十日
    及同年二月十九日，分別持被害人丙○○所有之上開手機及另支來源不明摩托羅
    拉廠牌型號三六八八Ｘ手機前往國豐通信行出售，並在讓渡來源切結書立約人欄
    偽造「李世明」名義之署名等情，並據證人陳弘明於警詢中證述綦詳，復有被告
    偽造「李世明」名義之讓渡來源切結書二紙、手機照片一幀、內政部警政署刑事
    警察局鑑驗書一件、遠傳電信股份有限公司行動電話基本資料及通聯明細等附卷
    可稽，足徵被告之自白與事實相符。本件事證業臻明確，被告犯行堪以認定。
二、核被告所為，係犯刑法第三百二十五條第一項之搶奪罪、第二百十六條、第二百
    十條行使偽造私文書罪。被告偽造「李世明」署名之行為，為偽造讓渡來源切結
    書之階段行為，又偽造讓渡來源切結書之低度行為，復為嗣後行使之高度行為所
    吸收，均不另論罪。被告與乙○○間，就前開搶奪犯行，有犯意聯絡及行為分擔
    ，為共同正犯。被告先後二次行使偽造私文書行為，時間緊接，顯係基於概括之
    犯意，觸犯構成要件相同之罪名，應依連續犯論以一罪，並加重其刑。又被告於
    九十三年二月十九日該次行使偽造私文書之犯行雖未經起訴，然因與業經起訴且
    經認定有罪之同年一月二十日該次犯行，具連續犯之裁判上一罪關係，基於審判
    不可分，本院自應一併審酌。被告所犯上開二罪，犯意各別，行為互殊，應予分
  論併罰。爰審酌被告之品行，年少力壯不思上進，率爾搶奪他人財物，及其犯罪
    動機、目的、方法、所生危害及犯後之態度等一切情狀，分別量處如主文所示之
    刑，並定應執行刑，以示懲處。扣案之國豐通信行九十三年一月二十日、同年二
    月十九日二紙讓渡來源切結書上，偽造之「李世明」署名二枚，應依刑法第二百
    十九條之規定宣告沒收。
據上論斷，應依刑事訴訟法第二百九十九條第一項前段，刑法二十八條、第五十六條
、第三百二十五條第一項、第二百十六條、第二百十條、第二百十九條、第五十一條
第五款，判決如主文。
本案經檢察官賴志盛到庭執行職務。
中　　　華　　　民　　　國　　　九十三　　　年　　十　　月　　　四　　　日
                                臺灣彰化地方法院刑事第二庭
                                    審判長法      官
                                          法　　　官
                                          法　　　官
右正本證明與原本無異。
如不服本判決，應於判決送達後十日內，向本院提出上訴狀( 須附繕本 )。
                                      法院書記官  詹國立
中　　　華　　　民　　　國　　　九十三　　　年　　十　　月　　　四　　　日
